臺灣新竹地方法院普通庭裁定
                                      111年度秩抗字第1號
抗  告  人  
即被移送人  魏德亮



上列抗告人即被移送人因違反社會秩序維護法案件，不服本院竹
北簡易庭於中華民國111年6月14日所為第一審裁定（111年度竹
北秩字第3號），提起抗告，本院普通庭為第二審裁定如下：
    主  文
抗告駁回。
    理  由
一、原裁定意旨略以：抗告人即被移送人甲○○因遺產繼承問題與
    被害人魏美枝產生糾紛，被移送人甲○○遂於民國111年2月1
    日5時21分許、同年3月12日3時24分許，至魏美枝位於新竹
    縣○○市○○○街0段000號之住處，以持續按壓魏美枝上址住處
    門鈴之方式藉端滋擾住戶，爰依社會秩序維護法第68條第2
    款之規定，裁處被移送人罰鍰新臺幣（下同）8,000元。
二、抗告意旨略以：抗告人即被移送人甲○○(下稱抗告人)因僅高
    職肄業、才疏學淺、表達與解說能力欠佳、且一生清白，人
    生首次於六家派出所筆錄之陳述，因整起事件複雜，且心情
    過於緊張、因此未能完整表述事件始末。關於按壓魏美枝住
    戶門鈴，乃因此為親屬間唯一的溝通管道，因繼母林芝容與
    同父異母妹妹魏美枝於103年9月以願意放棄遺產之詐術誘騙
    ，促使抗告人扶養殘障大哥至今，其母女於110年5月底開始
    人間蒸發、避不見面、抗告人方知遭詐，其惡劣行為致使抗
    告人財務損失至今約200萬並持續增加中，此為嚴重之家戶
    内詐騙事件，且繼母母女對外對親友講述另一套故事、惡意
    宣揚及誣陷抗告人於不仁不義之中，此事件絕非一般遺產繼
    承問題。抗告人上門按鈴目的乃希望與之溝通，希望魏美枝
    與繼母林芝容能良心發現，家務事私下和解為要、不該浪費
    社會資源、對簿公堂，其事件延宕至今已過1年，抗告人去
    年7月中四處奔走，透過十興里里長毛振福、林增堂議員、
    林禹佑議員居中協調，魏美枝直接表示拒絕溝通，拒人於千
    里之外，並於事後的民事法庭協調庭當庭說謊、以致目前官
    司纏身，造成抗告人身心俱疲、身心受創。抗告人於新竹地
    方法院110年度家非調字第315號之訴訟，調解委員蕭同仁居
    中協調3次，蕭協調官可以證明抗告人一直想善意解決此事
    ，若因自身愚蠢遭外人所詐也罷、遭詐一次也罷，但此詐騙
    乃基於信任、是扶養自己長大、叫了50年媽的繼母，是與自
    己從小長大的妹妹，情何以堪？或許抗告人按壓門鈴時間點
    或方式過於急躁，但實情乃因求好心切，事情有其緊急解決
    的需要，絕非無故騷擾或滋事。請求撤銷原裁定，更為適當
    之裁定云云。
三、按藉端滋擾住戶、工廠、公司行號、公共場所或公眾得出入
    之場所者，處3日以下拘留或1萬2,000元以下罰鍰，社會秩
    序維護法第68條第2款定有明文。又受裁定人或原移送之警
    察機關對於簡易庭就第45條移送之案件所為之裁定，有不服
    者，得向同法院普通庭提起抗告；對於普通庭之裁定，不得
    再行抗告；另法院受理違反本法案件，除本法有規定者外，
    準用刑事訴訟法之規定，社會秩序維護法第58條、第92條分
    別定有明文。末按抗告法院認為抗告無理由者，應以裁定駁
    回之，刑事訴訟法第412條亦有明定。
四、經查：
（一）本件抗告人於111年2月1日5時21分許、同年3月12日3時24
      分許，至魏美枝位於新竹縣○○市○○○街0段000號之住處，
      有按壓魏美枝上址住處門鈴等情，業據證人魏美枝於警詢
      時證述在卷，抗告人亦坦認有按壓電鈴之情，並有新竹縣
      政府警察局竹北分局六家派出所警員於111年3月27日出具
      之職務報告、證人魏美枝111年3月14日新竹縣政府警察局
      竹北分局六家派出所受（處）理案件證明單各1份、監視
      器影像光碟1片及翻拍照片6張在卷可憑。
（二）據此，足認抗告人之行為已造成上址住戶之心理不適與不
      安，有害於住戶之居住安寧，且已逾越一般社會大眾觀念
      中容許之合理範圍，而擾及該場所之安寧秩序，是抗告人
      藉端滋擾住戶之行為，實堪認定。
（三）雖抗告理由述及抗告人為何至被害人魏美枝住處樓下為滋
      擾住戶之緣由，然尚無可阻卻其行為成立。抗告人執此理
      由指摘原裁定，自非可取。
（四）故抗告人抗告意旨所執之詞既無理由，原審援引上開社會
      秩序維護法之規定，對抗告人裁處罰鍰，經核認事用法並
      無不合，量處亦稱妥適，抗告人提起抗告，難認為有理由
      ，應予駁回。
五、據上論斷，應依社會秩序維護法第58條、第92條，刑事訴訟
    法第412條，裁定如主文。
中　　華　　民　　國　　111 　年　　8 　　月　　30　　日
             　   刑事第七庭  審判長法  官   馮俊郎
                                    法  官   王子謙
                                    法  官   王榮賓
以上正本證明與原本無異。
本件不得抗告。
中　　華　　民　　國　　111 　年　　8 　　月　　30　　日
                                    書記官   彭筠凱